臺灣桃園地方法院民事裁定
111年度小上字第51號
上  訴  人  陳婕菱  
被  上訴人  謝春芝  
上列當事人間請求返還借款事件，上訴人對於民國111 年2 月15
日本院中壢簡易庭111 年度壢小字第128號第一審判決提起上訴
，本院裁定如下：
    主  文
上訴駁回。
第二審訴訟費用新臺幣壹仟伍佰元由上訴人負擔。 
    理  由
一、按對於小額程序第一審裁判之上訴或抗告，非以其違背法令
    為理由，不得為之；上訴狀內應記載上訴理由，表明下列各
    款事項︰㈠原判決所違背之法令及其具體內容。㈡依訴訟資料
    可認為原判決有違背法令之具體事實，民事訴訟法第436條
    之24第2 項、第436 條之25分別定有明文。所謂違背法令，
    依同法第436 條之32第2 項準用第468 條、第469 條第1款
    至第5 款規定，指判決不適用法規或適用不當、判決法院之
    組織不合法、應迴避之法官參與裁判、法院於權限之有無辨
    別不當或違背專屬管轄之規定、當事人於訴訟未經合法代理
    、違背言詞辯論公開之規定等情形。是對於小額事件第一審
    判決提起上訴，如依民事訴訟法第468 條規定，以原判決有
    不適用法規或適用法規不當為理由時，其上訴狀或理由書應
    有具體之指摘，並揭示該法規之條項或其內容，如依民事訴
    訟法第469 條第1 款至第5 款所列判決當然違背法令事由提
    起上訴者，其上訴狀或理由書應揭示合於各該條款規定之事
    實，上訴狀或理由書如未依上述方法表明者，即難認為已對
    小額程序第一審判決之違背法令有具體之指摘，其上訴自難
    認為合法。
二、上訴意旨略以：上訴人於原審未請求被告給付加計之遲延利
    息，但上訴人收到原審判決後，上訴人主動聯繫被上訴人，
    被上訴人仍然不予理會，故被上訴人有意拖欠借款，若不加
    計遲延利息，被上訴人會更不在意，故依民法第233條、第2
    03條請求依法定利率計算之遲延利息，爰依法提起上訴等語
    。
三、經查，本件上訴人所提出之上訴理由，完全未具體指出原審
    判決有何民事訴訟法第468條之違背法令或第469 條第1 款
    至第5 款之當然違背法令情形，亦未揭示法規之條項、內容
    ，或成文法以外之法則之旨趣，或司法院解釋、最高法院判
    例之判解字號或其內容，以具體指摘原判決有何不適用法規
    或適用不當之處，揆諸首揭法律規定及說明，其上訴為不合
    法，且毋庸命補正，應予駁回。至上訴人如有意另依民法第
    233條、第203條請求法定遲延利息，應另行起訴而為適法之
    主張，附此敘明。
四、末按於小額訴訟之上訴程序，法院為訴訟費用之裁判時，應
    確定其費用額，民事訴訟法第436 條之19第1 項、第436 條
    之32第1 項定有明文。本件第二審訴訟費用為1,500 元，應
    由上訴人負擔，爰併為裁定如主文第2 項所示。
五、據上論結，本件上訴為不合法，依民事訴訟法第436 條之32
    第1 項、第2 項、第436 條之19第1 項、第444 條第1 項前
    段、第95條、第78條，裁定如主文。
中    華    民    國   111    年    4     月    27    日
                  民事第一庭  審判長法  官  林春長
                                    法  官  孫健智
                                    法  官  許自瑋
正本係照原本作成。
本裁定不得抗告。 
中　　華　　民　　國　　111 　年　　5 　　月　　2 　　日
                                    書記官  吳光彧